【裁判字號】    94,訴,2484
【裁判日期】    950123
【裁判案由】    偽證
【裁判全文】
臺灣桃園地方法院刑事判決              94年度訴字第2484號
公  訴  人  台灣桃園地方法院檢察署檢察官
被      告  甲○○
                      號
                    （現因另案在臺灣台北監獄執行中）
上列被告因偽證案件，檢察官原聲請以簡易判決處刑，（94年度
偵字第18908 號），經本院改適用通常程序審理，茲判決如下：
    主  文
甲○○證人，於執行審判職務之公署審判時，於案情有重要關係
之事項，供前具結，而為虛偽陳述，處有期徒刑伍月。
    事  實
一、甲○○曾因竊盜案件，於民國88年11月9 日經本院以88年度
    易字第172 號判處有期徒刑7 月確定。再因竊盜、贓物等案
    件，於89年1 月24日經本院各判處有期徒刑8 月、8 月，應
    執行有期徒刑1 年3 月，嗣經台灣高等法院於89年5 月16日
    以89年度上易字第1190號駁回上訴確定。前述2 案並經台灣
    高等法院於89年12月21日以89年度聲字第1180號裁定定應執
    行刑有期徒刑1 年10月確定。另因施用第一級、第二級毒品
    案件，於89年8 月18日經本院以89年度訴字第652 號分別判
    處有期徒刑10月、6 月，應執行有期徒刑1 年4 月確定。復
    因竊盜案件，於89年9 月23日經本院以89年度易字第1009號
    判處有期徒刑1 年確定。上揭各案接續執行且於執行經合併
    已執行期間而於92年12月9 日縮刑假釋出監，迄93年12月4
    日始假釋期滿。詎於假釋中尚不知慎行守份，仍因竊盜案件
    ，於93年9 月14日經本院以93年度易字第710 號判處有期1
    年6 月確定。再因恐嚇等案件，於93年10月29日經本院以93
    年度易字第526 號判處有期徒刑10月確定。另因搶奪案件，
    於93年12月26日經本院以93年度訴字第1133號判處有期徒刑
    10月確定。該竊盜、恐嚇、搶奪等3 案嗣經裁定定應執行刑
    有期徒刑3 年。復因施用毒品案件，於94年7 月14日經本院
    以94年度壢簡字第43號判處有期徒刑5 月確定。又前開假釋
    亦遭撤銷，尚應執行殘刑有期徒刑11月又25日。現正因上陳
    各案在台灣台北監獄接續執行中，刑期自93年9 月14日起算
    ，迨97年10月23日方縮刑期滿（以上不構成累犯）。緣其於
    前述之假釋期中，猶與林志隆基於共同意圖為自己不法所有
    之犯意聯絡，於93年1 月11日晚間11時許，在桃園縣八德市
    ○○街19巷巷口，依循甲○○持其所有之六角扳手1 支下手
    行竊，林志隆則在一旁把風之分工方式，聯手竊取林志展所
    有之LD-0525 號自小客車1 輛。得手後，隨於翌（12）日上
    午7 時5 分許，甲○○、林志隆利用設在桃園縣中壢市龍岡
    、同前市○○○路○ 段115 號等處之3 支公共電話，輪流撥
    打林志展留在車上之0000000000號行動電話號碼去電向林志
    展恐嚇索取汽車贖金。經討價還價後，雙方談妥以新台幣（
    下同）5,000 元贖車並約在桃園縣中壢市龍岡士校附近之7-
    11便利商店見面付款，惟林志展旋報警處理。迨是日上午8
    時31分許，警方循線在約定付款地附近即桃園縣中壢市○○
    ○路○ 段115 號，逮獲正在該處撥打公用電話與林志展連絡
    之林志隆，再經林志隆之供述而查悉甲○○與犯之情（林志
    隆所涉竊盜、恐嚇取財等案件，業經本院於93年3 月26日以
    93年度易字第138 號判處有期徒刑7 月，93年7 月22日確定
    ，至甲○○部分，亦經本院以93年度易字第526 號判處有期
    徒刑10月確定，業見前述）。詎甲○○竟於93年3 月10日上
    午10時2 分許，前來本院第9 法庭就本院審理時林志隆涉犯
    竊盜、恐嚇等罪之該刑事案件（即本院93年度易字第138 號
    乙案）出庭作證時，經承審法官告知得拒絕言，其表明仍願
    作證，承審法官再告知具結之義務及偽證之處罰，並依法命
    其朗讀結文內容且在結文上簽名具結後，猶針對林志隆下手
    行竊、恐嚇時其是否為共犯及各共犯間之分工方式等攸關犯
    情橫向幅員範圍之廣狹暨各與犯者間之主、從關係及著手情
    節之輕重諸此事涉罪責高、低等與案情有重要關係之事項，
    依然虛稱「案發當天是林志隆開一台車子去他家找他，之後
    ，林志隆開車載他去龍東路的一家便利商店，他下車去買東
    西後就自行走路回家，林志隆亦自己駕車離開，二人即未再
    碰面」云云，偽述自己未與林志隆共同行竊、恐嚇等詞。嗣
    其於所虛偽陳述之該案件於93年7 月22日判決確定前，即於
    93年3 月26日因本身涉犯竊盜、恐嚇等案件接受檢察官偵訊
    時，坦承其有參與行竊及打電話給車主林志展之事而以此默
    示方式自白前述作證內容係偽實之情。
二、案經台灣桃園地方法院檢察署檢察官自動檢舉偵查後聲請以
    簡易判決處刑，嗣經本院改適用通常程序審理。
    理  由
一、上開犯罪事實，業據被告甲○○於偵查及本院審理時坦承不
    諱，並有本院93年易字第138 號刑事案件93年3 月10日準備
    程序筆錄影本1 份及經被告簽名具結之結文影本1 份在卷可
    按，佐以甲○○與林志隆係於93年1 月11日晚間11時許，在
    桃園縣八德市○○街19巷巷口，依循甲○○持其所有之六角
    扳手1 支下手行竊，林志隆則在一旁把風之分工方式，聯手
    竊取林志展所有之LD-0525 號自小客車1 輛。得手後，隨於
    翌（12）日上午7 時5 分許，甲○○、林志隆利用設在桃園
    縣中壢市龍岡、同前市○○○路○ 段115 號等處之3 支公共
    電話，輪流撥打林志展留在車上之0000000000號行動電話號
    碼去電向林志展恐嚇索取汽車贖金。經討價還價後，雙方談
    妥以5,000 元贖車並約在桃園縣中壢市龍岡士校附近之7-11
    便利商店見面付款等情，復據被告甲○○於其所涉之竊盜、
    恐嚇等案件之偵查及本院審理時供認無隱（見台灣桃園地方
    法院檢察署93年度偵字第2311號卷及本院93年度易字第526
    號案卷），並經林志隆分別於其所涉案件之警詢、偵查及本
    院審理時，供述甚明，且該車遭竊後果真有人來電索取贖金
    等情，亦據被害人林志展於警詢及偵查中證述綦詳，另有贓
    物領據1 紙存卷為憑，稽此可徵被告確有與林志隆共竊林志
    展之自小客車再向之嚇取贖金之事實，極為顯明，是此足認
    被告於本院93年度易字第138 號乙案作證時所為之證述胥屬
    虛詞，狀至灼然，由此可見前揭被告之自白屬實，殊值採信
    ，據而足證其果有偽證犯行，核毋庸疑。次查，經被告偽證
    之本院93年度易字第138 號刑事案件，係於93年7 月22日始
    判決確定，有卷附林志隆之全國刑案資料查註表1 份可證，
    然被告於93年3 月26日因本身涉犯竊盜、恐嚇等案件接受檢
    察官偵訊時，即坦承其有參與行竊及打電話給車主林志展之
    事，有該次訊問筆錄所載為憑（見93年度偵字第2311號卷第
    88頁至第90頁），其雖未明白表示此前作證時所述為虛，惟
    既向檢察官表明其有參與竊車及打電話予車主之事，言下之
    意，自寓有之前作證時所述非實之旨，檢察官且可據此查悉
    其涉犯偽證之舉，核此情，被告顯係以默示方式自白前述作
    證內容為偽實之情，應予敘明。綜述，本件事證已明，被告
    犯行洵堪認定，應依法論科。
二、核被告甲○○所為，係犯刑法第168 條之偽證罪。如前述，
    其係於所虛偽陳述之案件判決確定前，以默示方式自白偽證
    之犯行，應依刑法第172 條規定，減輕其刑。再查，被告曾
    有如事實欄所載之犯罪科刑執行等情形，有台灣高等法院被
    告前案紀錄表1 份在卷可按。其於犯本件偽證罪之前所犯之
    各罪，既經合併計算已執行期間而假釋出監，則在假釋期滿
    前，各罪均屬在假釋中，惟嗣假釋復遭撤銷，因之，各罪顯
    皆未執行完畢，自難以累犯論之，公訴人認之為累犯，雖有
    誤會，然據其已有多項犯罪前科之情，猶可依此觀其素行之
    良窳。爰審酌被告犯罪動機係在規避己身之罪責，惟所為有
    致司法裁判之正確性嚴重受損之虞，對司法公信力之危害甚
    鉅，其已有多項犯罪前科，素行不良，復受假釋之寬典，詎
    仍不知慎行守份，珍惜難得之自省良機，竟於假釋中再犯罪
    ，惡性亦重，惟念其事後坦認犯行，態度尚佳等情狀，量處
    如主文所示之刑。
三、本件檢察官原聲請以簡易判處刑，惟經本院認有刑事訴訟法
    第451 條之1 第4 項但書第1 款所定之情形，依同法第452
    條規定，本件自應改適用通常程序審判之，末此敘明。
據上論斷，應依刑事訴訟法第452 條、第299 條第1 項前段，刑
法第168條、第172條，判決如主文。
本案經檢察官趙燕利到庭執行職務。
中    華    民    國    95    年    1     月    23    日
                  刑事第十一庭  審判長法  官  蔡榮澤
                                      法  官  何俏美
                                      法  官  魏于傑
上正本證明與原本無異。
如不服本判決，應於送達後10日內，向本院提出上訴狀。
                                      書記官  陳奕珽
中    華    民    國    95    年    1     月    23    日
附本件論罪科刑依據之法條：
中華民國刑法第168條
於執行審判職務之公署審判時或於檢查官偵查時，證人、鑑定人
、通譯於案情有重要關係之事項，供前或供後具結，而為虛偽陳
述者，處七年以下有期徒刑。


司法院資訊處製作；財團法人民間司法改革基金會備份。
